Minutes et répertoires du notaire Claude BERNARD, 11 juin 1738 - 2 mars 1776 (étude XXXIV)
Archives nationales
- Minutes de Claude BERNARD, 11 juin 1738 - juin 1776; MC/ET/XXXIV/516 - MC/ET/XXXIV/935
  - Minutes. 1751, octobre - décembre, octobre - décembre 1751; MC/ET/XXXIV/584
    - Inventaire après décès de Claude Trastour., 8 novembre 1751; MC/ET/XXXIV/584
      inventaire après décès; Trastour, Claude
    - Apprentissage, transport, métier horloger, Paris., 10 novembre 1751; MC/ET/XXXIV/584
      Nom, qualité: (M.) Fournier, Jean Baptiste.
      Nom, qualité: (M.) Huillier, Antoine Philippe.
      Nom, qualité: (M.) La Marche, Jacques Francois Henri.
    - Procuration, depot., 10 novembre 1751; MC/ET/XXXIV/584
      Nom, qualité: (M.) Lefevre, Claude Louis.
      Domicile: Castres (languedoc).
      Nom, qualité: (M.) Coulon, Pierre Nicolas (bourgeois de Paris)
    - Inventaire après décès de Nicole Corré, épouse d'Antoine Danteny., 12 novembre 1751; MC/ET/XXXIV/584
      Nom, qualité: (Mme ou Mlle) Corré, Nicole.
      Nom, qualité: (M.) Danteny, Antoine.
      Domicile: Mitry (meaux(diocese))
      inventaire après décès; Danteny, Antoine; Corré, Nicole
    - Apprentissage, métier chapelier, Paris., 12 novembre 1751; MC/ET/XXXIV/584
      Nom, qualité: (M.) Chartier, Ambroise.
      Nom, qualité: (M.) Michelot, Paul.
    - Succession, renonciation., 12 novembre 1751; MC/ET/XXXIV/584
      Nom, qualité: (M.) Curiau, Charles Francois.
      Profession: jardinier.
      Domicile: Rosny-sous-Montreuil
    - Mariage., 13 novembre 1751; MC/ET/XXXIV/584
      Domicile: Mitry (meaux (diocese)).
      Nom, qualité: (Mme ou Mlle) Corre, Nicole.
      Nom, qualité: (Mme ou Mlle) Pourcelt, Marie Nicole.
      Domicile: Mitry
    - Apprentissage, transport, métier miroitier, Paris., 14 novembre 1751; MC/ET/XXXIV/584
      Nom, qualité: (M.) Hardy, Deis.
      Nom, qualité: (M.) Legois, Philippe.
      Nom, qualité: (M.) Dubu, Andre Nicolas.
    - Apprentissage, métier bouquetiere, Paris., 15 novembre 1751; MC/ET/XXXIV/584
      Nom, qualité: (Mme ou Mlle) Garant, Mare Louise.
      Nom, qualité: (Mme ou Mlle) Massion ou Mossion, Marie Genevieve.
      Nom, qualité: (M.) Darderon, Nicolas.
      Profession: tailleur (maître)
    - Apprentissage, métier chapelier, Paris., 18 novembre 1751; MC/ET/XXXIV/584
      Nom, qualité: (M.) Corton, Pierre Antoine.
      Nom, qualité: (M.) Fontaine, Louis Antoine.
      Profession: chapelier (marchand).
    - Mariage., 18 novembre 1751; MC/ET/XXXIV/584
      Nom, qualité: (M.) Ruelle, Barthelemy.
      Profession: perruquier.
      Nom, qualité: (Mme ou Mlle) Crette, Anne.
    - Apprentissage, transport, métier horloger, Paris., 18 novembre 1751; MC/ET/XXXIV/584
      Nom, qualité: (M.) Brezagez, Pierre.
    - Obligation., 18 novembre 1751; MC/ET/XXXIV/584
      Nom, qualité: (Mme ou Mlle) Monseignat, Marie Barbe.
      Domicile: Pari.
    - Apprentissage, transport, métier horloger, Paris., 18 novembre 1751; MC/ET/XXXIV/584
      Nom, qualité: (M.) Prouhet, Jean Francois.
      Nom, qualité: (M.) Deroud, Charles.
      Nom, qualité: (M.) Dey, Laurent.
    - Apprentissage, métier graveur, Paris., 19 novembre 1751; MC/ET/XXXIV/584
      Nom, qualité: (M.) Maton, Louis Jean Baptiste.
      Nom, qualité: (M.) Le Pautre, Pierre Francois.
    - Bail, terre, Noisy-le-Sec (Paris)., 19 novembre 1751; MC/ET/XXXIV/584
      Nom, qualité: (Mme ou Mlle) Phillippart, Marguerite Madeleine.
      Nom, qualité: (M.) Lere, Francois.
      Nom, qualité: (M.) Allasseur, Denis.
      Domicile: Noisy-le-Sec (Paris).
      Nom, qualité: (Mme ou Mlle) Lesueur, Genevieve.
    - Succession, renonciation., 20 novembre 1751; MC/ET/XXXIV/584
    - Succession, transport de droits., 21 novembre 1751; MC/ET/XXXIV/584
      Nom, qualité: (M.) Varambon ou Vorambon, Jean.
      Profession: procureur.
      Domicile: Moutiers-Tarantaise.
      Nom, qualité: (Mme ou Mlle) Viguet, Francoise.
    - Mariage., 21 novembre 1751; MC/ET/XXXIV/584
      Nom, qualité: (M.) Vallee, Edme Julien.
      Profession: orfevre (cmpagnon).
      Nom, qualité: (Mme ou Mlle) Cossee, Marie Angelique Joseph.
    - Mariage., 21 novembre 1751; MC/ET/XXXIV/584
      Nom, qualité: (M.) Loyseau, Jean Claude.
      Nom, qualité: (Mme ou Mlle) Bisson, Marie Madeleine.
    - Apprentissage, métier boursier, Paris., 22 novembre 1751; MC/ET/XXXIV/584
      Nom, qualité: (M.) Cassin, Charles Anne.
      Nom, qualité: (M.) Taverne, Jean Louis.
    - Bail, transport, maison, Paris, rue Montmartre., 23 novembre 1751; MC/ET/XXXIV/584
      Nom, qualité: (M.) Coursin, Andre Francois.
      Profession: maitre en chirurgie.
      Nom, qualité: (Mme ou Mlle) Regnard, Marguerie Louise.
      Nom, qualité: (Mme ou Mlle) Regnard, Elisabeth Renee.
      bail; transport de droits
    - Vente, fonds de boutique d'orfevre joallier, Paris, rue Saint-Louis., 23 novembre 1751; MC/ET/XXXIV/584
      Nom, qualité: (Mme ou Mlle) Ragueneau, Marie Anne.
      Relations: veuve de l'intervenant 2, mère de l'intervenant 3.
      Nom, qualité: (M.) Belle, Pierre Alexandre.
      Profession: orfevre joallier (marchand).
      Nom, qualité: (M.) Belle, Etienne Benjamin.
      Profession: orfevre joallier.
    - Apprentissage, métier couturiere, Paris., 23 novembre 1751; MC/ET/XXXIV/584
      Nom, qualité: (Mme ou Mlle) Didier, Louise.
      Nom, qualité: (Mme ou Mlle) Lestremy, Madeleine Francoise.
      Nom, qualité: (M.) Bouhat, Pierre.
    - Apprentissage, pieces jointes, métier d'horloger, acte de bapteme, Paris., 24 novembre 1751; MC/ET/XXXIV/584
      Nom, qualité: (M.) Trespagne, Pierre Paul.
      Nom, qualité: (M.) Gatelier, Jean Paul.
    - Inventaire après décès de Germain Delorne., 25 novembre 1751; MC/ET/XXXIV/584
      Nom, qualité: (M.) Delorne, Germain.
      Profession: grainier (marchand).
      Nom, qualité: (Mme ou Mlle) Géant, Clémence.
      inventaire après décès; Delorne, Germain
    - Mariage., 26 novembre 1751; MC/ET/XXXIV/584
      Nom, qualité: (M.) Greard, Pierre.
      Relations: veuf de l'intervenant 2, veuf de l'intervenant 3.
      Nom, qualité: (Mme ou Mlle) Laguaise, Marguerite Catherine.
      Nom, qualité: (Mme ou Mlle) Sebillot, Marie Francoise.
      Nom, qualité: (Mme ou Mlle) Debar, Antoinette.
    - Succession, quittance., 27 novembre 1751; MC/ET/XXXIV/584
      Nom, qualité: (M.) L'Espine de, Jean Charles.
      Profession: procureur en la sénéchaussee.
      Domicile: Ponthieu
    - Vente, vaisselle d'argent, Paris., 27 novembre 1751; MC/ET/XXXIV/584
      Nom, qualité: (Mme ou Mlle) Pajot, Mari Jeanne.
      Nom, qualité: (M.) Renault, Jean Joseph.
    - Rente, constitution., 27 novembre 1751; MC/ET/XXXIV/584
      Nom, qualité: (Mme ou Mlle) Pajot, Marie Jeanne.
    - Rente, constitution., 29 novembre 1751; MC/ET/XXXIV/584
      Nom, qualité: (M.) Varenne de, Pierre.
    - Rente, quittance de rachat., 29 novembre 1751; MC/ET/XXXIV/584
      Nom, qualité: (personne morale) Linacier (hoirs).
    - Depot de pieces., 29 novembre 1751; MC/ET/XXXIV/584
    - Bail, maison, Paris, rue Saint-Martin., 30 novembre 1751; MC/ET/XXXIV/584
      Nom, qualité: (M.) Boucheron, Pierre.
      Profession: charpentier (maître).
      Nom, qualité: (Mme ou Mlle) Martin, Marguerite.
      Nom, qualité: (M.) Deschamps, Louis.
      Nom, qualité: (Mme ou Mlle) Leclerc, Marie Gabrielle
    - Compte d'execution testamentaire., 1er décembre 1751; MC/ET/XXXIV/584
    - Inventaire après décès de Marie Anne Verron, veuve en premières noces de Nicolas Leblanc, épouse en secondes noces d'Henri Dozier., 1er décembre 1751; MC/ET/XXXIV/584
      Nom, qualité: (Mme ou Mlle) Verron, Marie Anne.
      Nom, qualité: (M.) Leblanc, Nicolas.
      Domicile: Héricy.
      Nom, qualité: (M.) Dozier, Henri.
      inventaire après décès; Verron, Marie Anne; Leblanc, Nicolas; Dozier, Henri
    - Apprentissage, transport, métier horloger, Paris., 2 décembre 1751; MC/ET/XXXIV/584
      Nom, qualité: (M.) Roland, Antoine.
      Nom, qualité: (M.) Mesnil, Jean Claude.
      Nom, qualité: (M.) Boisgontier, Jean Denis.
    - Sous-bail, appartement, Paris, au Bas du Pont-Notre-Ame., 2 décembre 1751; MC/ET/XXXIV/584
      Nom, qualité: (M.) Lambert, Antoine.
      Profession: fayencier (marchand).
      Nom, qualité: (M.) Moirin, Louis Justin.
      Profession: tapissier (marchand).
      Nom, qualité: (Mme ou Mlle) Geoffroy, Marie Louise.
    - Succession, notoriete., 2 décembre 1751; MC/ET/XXXIV/584
      Nom, qualité: (M.) Berger, Jean Jacques.
      Profession: avocat du conseil prive du roi (ancien).
    - Inventaire après décès de Bernard Lainé., 4 décembre 1751; MC/ET/XXXIV/584
      Nom, qualité: (M.) Lainé, Bernard.
      inventaire après décès; Lainé, Bernard
    - Mainlevée., 6 décembre 1751; MC/ET/XXXIV/584
      Nom, qualité: (M.) Preuilly de, Nicolas.
      Profession: president.
      Domicile: Tours (election).
      Nom, qualité: (Mme ou Mlle) Lavaude, Francoise.
      Nom, qualité: (M.) Pottier de La Richerie, Marc.
      Nom, qualité: (Mme ou Mlle) Boursault, Marie Francoise.
    - Rente, constitution., 6 décembre 1751; MC/ET/XXXIV/584
      Nom, qualité: (M.) Jorrant, Nicolas Henri.
      Profession: epicier apothicaire (marchand).
    - Quittance., 6 décembre 1751; MC/ET/XXXIV/584
      Nom, qualité: (M.) Ricateau, Louis.
      Relations: intervenant pour l'intervenant 03, intervenant pour l'intervenant 04.
      Nom, qualité: (M.) Jorrant, Pierre Thomas Nicolas.
      Nom, qualité: (Mme ou Mlle) Soudan, Victoire Elisabeth Adelaide.
    - Apprentissage, métier epicier, Paris., 8 décembre 1751; MC/ET/XXXIV/584
      Nom, qualité: (M.) Antheaume, Louis Rene.
    - Testament, revocation., 8 décembre 1751; MC/ET/XXXIV/584
      Nom, qualité: (M.) Mulier, Jacques.
      Profession: fabricant e cire d'espagne (marchand).
    - Alloue, métier gainier, Paris., 9 décembre 1751; MC/ET/XXXIV/584
      Nom, qualité: (M.) Lorpilliere de, Pierre.
      Nom, qualité: (M.) Monmerque, Matthieu.
    - Depot de pieces, acte de bapteme., 10 décembre 1751; MC/ET/XXXIV/584
      Nom, qualité: (M.) Fauve, Pierre L'Aine.
    - Apprentissage, métier graveur ciseleur, Paris., 10 décembre 1751; MC/ET/XXXIV/584
      Nom, qualité: (M.) Alexandre, Louis.
      Nom, qualité: (M.) Rousseau, Jean Pierre.
      Profession: graveur et ciseleur (maître).
    - Apprentissage, métier graveur, Paris., 10 décembre 1751; MC/ET/XXXIV/584
      Nom, qualité: (M.) Bretet, Jean Joeph.
      Nom, qualité: (M.) Dupre, Paul.
    - Apprentissage, métier graveur et ciseleur sur metaux, Paris., 11 décembre 1751; MC/ET/XXXIV/584
      Nom, qualité: (M.) Wirt, Joseph.
      Nom, qualité: (M.) Lesueur, Nicolas Raphael.
      Profession: graveur et ciseleur sur tous les metaux (maître).
    - Rente viagere sur le roi, constitution, pieces jointes, mai 1751, acte de bapteme., 14 décembre 1751; MC/ET/XXXIV/584
      Nom, qualité: (Mme ou Mlle) Lobereau, Anne.
    - Rente viagere sur le roi, constitution, pieces jointes, aides et gabelles mai 1751, acte de bapteme., 14 décembre 1751; MC/ET/XXXIV/584
      Nom, qualité: (M.) Hossard, Gilles.
      Domicile: Lagny, eglise Saint-Paul
    - Rente viagere sur le roi, constitution, pieces jointes, mai 1751, acte de bapteme., 14 décembre 1751; MC/ET/XXXIV/584
      Nom, qualité: (Mme ou Mlle) Lhuillier, Anne.
      Nom, qualité: (M.) Martinet, Jean Antoine.
      Profession: valet de chambre du roi
    - Rente viagere sur le roi, constitution, pieces jointes, mai 1751, acte de bapteme., 14 décembre 1751; MC/ET/XXXIV/584
    - Rente viagere sur le roi, constitution, pieces jointes, mai 1751, acte de bapteme., 14 décembre 1751; MC/ET/XXXIV/584
      Nom, qualité: (Mme ou Mlle) Cominet ou Clominet, Claude.
      Domicile: Paris, couvent des Dames Feuillantines
    - Rente viagere sur le roi, constitution, pieces jointes, mai 1751, acte de bapteme., 14 décembre 1751; MC/ET/XXXIV/584
    - Union de créanciers, obligation, union de créanciers, sursis., 16 décembre 1751; MC/ET/XXXIV/584
      Nom, qualité: (M.) Petit, Antoine Charles.
      Nom, qualité: (Mme ou Mlle) Sevestre, Louise Marguerite.
    - Succession, licitation., 16 décembre 1751; MC/ET/XXXIV/584
    - Inventaire après décès de Simon Robert., 17 décembre 1751; MC/ET/XXXIV/584
      Profession: porteur de grains (officier).
      inventaire après décès; Robert, Simon
    - Rente, constitution., 18 décembre 1751; MC/ET/XXXIV/584
      Nom, qualité: (M.) Grange, Jean Augustin.
      Nom, qualité: (Mme ou Mlle) Lacoste, Marie.
    - Notoriete, pieces jointes,, acte de bapteme., 18 décembre 1751; MC/ET/XXXIV/584
      Nom, qualité: (M.) Sibire, Francois.
      Profession: ingenieur.
      Domicile: Amerique, iles
    - Testament., 18 décembre 1751; MC/ET/XXXIV/584
      Nom, qualité: (Mme ou Mlle) Bauny, Catherine.
      Nom, qualité: (M.) Prieur, Jerome.
    - Procuration, depot., 21 décembre 1751; MC/ET/XXXIV/584
      Nom, qualité: (M.) Duval Destin, Charles Rene.
      Profession: chirurgien d'aide major de la marine.
      Nom, qualité: (Mme ou Mlle) Aubry, Anne.
    - Depot de pieces., 21 décembre 1751; MC/ET/XXXIV/584
      Nom, qualité: (M.) Viee, Jacques Poncien (bourgeois e Paris)
    - Bail, appartement, Paris, quai Pelletier., 21 décembre 1751; MC/ET/XXXIV/584
      Nom, qualité: (M.) Duplessis, Charles Philippe.
      Nom, qualité: (M.) Haudry, Jean Nicolas.
      Profession: orfevre joaillier (marchand).
      Nom, qualité: (Mme ou Mlle) Venglenne, Madeleine Helene Paule.
    - Testament., 22 décembre 1751; MC/ET/XXXIV/584
      Nom, qualité: (Mme ou Mlle) Garson, Antoinette.
      État civil: veue.
      Nom, qualité: (M.) Forestier, Barthelemy.
      Profession: gagne-denier
    - Rente viagere sur le roi, constitution., 23 décembre 1751; MC/ET/XXXIV/584
      Nom, qualité: (Mme ou Mlle) Felix, Marie.
    - Inventaire après décès d'Anne Bauquin, épouse de Nicolas Denis Rousseau., 23 décembre 1751; MC/ET/XXXIV/584
      Nom, qualité: (Mme ou Mlle) Bauquin, Anne.
      Nom, qualité: (M.) Rousseau, Nicolas Denis.
      inventaire après décès; Bauquin, Anne; Rousseau, Nicolas Denis
    - Procuration, depot., 23 décembre 1751; MC/ET/XXXIV/584
      Nom, qualité: (M.) Meurizet, Nicolas.
      Domicile: Blerancourt.
      Nom, qualité: (M.) Meurizet, Jean Antoine.
    - Rente viagere sur le roi, constitution, mai 1751., 23 décembre 1751; MC/ET/XXXIV/584
      Nom, qualité: (Mme ou Mlle) Mayer, Denise Scholasique.
    - Rente viagere sur le roi, constitution, mai 1751., 23 décembre 1751; MC/ET/XXXIV/584
      Nom, qualité: (M.) Aveline, Pierre Alexandre.
      Profession: graveur.
    - Obligation., 24 décembre 1751; MC/ET/XXXIV/584
      Nom, qualité: (M.) Rosse Des Vouges, Christophe (borgeois de Paris).
      Nom, qualité: (M.) Dubray, Antoine.
    - Mainlevée, desistement., 24 décembre 1751; MC/ET/XXXIV/584
      Profession: maitre e pension en l'universite.
      Nom, qualité: (Mme ou Mlle) Liard, Jeanne.
      Nom, qualité: (M.) Machat de Pompadour, Rene Charles.
    - Procuration., 28 décembre 1751; MC/ET/XXXIV/584
      Nom, qualité: (Mme ou Mlle) Ride, Antoinette Madeleine.
      Nom, qualité: (M.) Pitet, Henri (bourgeois de Paris).
      Nom, qualité: (Mme ou Mlle) Chatigny, Marie Francoise.
      Nom, qualité: (M.) Le Chenal, Adien Charles.
      Profession: maitre d'ecole (ancien).
      Domicile: Paris, Saint-Landry (paroisse)
    - Rente, constitution., 28 décembre 1751; MC/ET/XXXIV/584
      Nom, qualité: (M.) Giron, Jacques Gaspard.
      Nom, qualité: (M.) Orleans d'(duc).
      Nom, qualité: (Mme ou Mlle) Dumoutier, Louise Antoinette.
    - Rente, constitution., 29 décembre 1751; MC/ET/XXXIV/584
      Nom: (personne morale) Prieure Saint-Martin-Des-Camps de Paris.
      Nom, qualité: (M.) Dumesnil, Pierre Augustin Paulus.
    - Succession, notoriete., 29 décembre 1751; MC/ET/XXXIV/584
      Nom, qualité: (M.) Robin Dubos, Gilles.
      Profession: inspecteur sur les vins.
    - Quittance., 30 décembre 1751; MC/ET/XXXIV/584
      Nom, qualité: (M.) Masson, Louis Andre.
    - Obligation., 30 décembre 1751; MC/ET/XXXIV/584
      Nom, qualité: (Mme ou Mlle) Delix, Gillette.
      Domicile: Sevres, grand Moulin.
      Nom, qualité: (M.) Chesneau, Jean Baptiste.
      Profession: meunier.
      Nom, qualité: (Mme ou Mlle) Dupuys, Marie Genevieve.
    - Rente sur le roi, transport., 30 décembre 1751; MC/ET/XXXIV/584
      Profession: notaire royal,greffier.
      Domicile: Touraine,chateauregnault (marquisat).
      Nom, qualité: (M.) Denoual, Jean Baptiste Anne.
      Profession: officier.
      Nom, qualité: (M.) Grimberghen de (prince).
      Nom, qualité: (Mme ou Mlle) Bayeux, Marie Francoise.
    - Mariage., 31 décembre 1751; MC/ET/XXXIV/584
      Nom, qualité: (M.) Pinelle, Joseph.
      Profession: rotisseur (maître).
      Nom, qualité: (Mme ou Mlle) Bedin, Marie Madeleine.
  - Minutes. 1752, janvier - 1752, février, janvier 1752 - février 1752; MC/ET/XXXIV/585
    - Limousin (pays de) Enveloppe § Une terre à vendre à pays de Limousin, une lieux d'Uxelles Cette terre a haute, moyenne et basse justice. Elle est affirmée 3200 l. par an. Le château est beau et en bon état. Les redevances sont très belles et s'étendent sur 24 en 25 villages Il y a deux dès entière dans l'acquisition S'adresser à M. Tournois, notaire, place des Barnabites, Apport, 22 mars 1738; MC/ET/XXXIV/585
      Limousin, pays de
    - Dépôt de pièces concernant les statuts de la communauté de horlogeurs, 20 février 1752; MC/ET/XXXIV/585
      Tois plans joints
      Histoire des sciences et des techniques, XVIe-XIXe siècles (337 actes), par Madeleine Jurgens, Xenia Pamfilova, Claire Béchu, Marc Durand, v.1950 - 2005 (fichier papier entièrement dématérialisé; voir contexte dans le Plan d’orientation général - Notaires de Paris, guides thématiques du Minutier).
      Date de création de la notice: 2006
  - Minutes. 1752, mars - 1752, avril, mars 1752 - avril 1752; MC/ET/XXXIV/586
  - Minutes. 1752, mai - 1752, juin, mai 1752 - juin 1752; MC/ET/XXXIV/587
  - Minutes. 1752, juillet - 1752, septembre, juillet 1752 - septembre 1752; MC/ET/XXXIV/588
  - Minutes. 1752, octobre - 1752, décembre, octobre 1752 - décembre 1752; MC/ET/XXXIV/589
  - Minutes. 1753, janvier - 1753, mars, janvier 1753 - mars 1753; MC/ET/XXXIV/590
  - Minutes. 1753, avril - 1753, juin, avril 1753 - juin 1753; MC/ET/XXXIV/591
  - Minutes. 1753, juillet - 1753, septembre, juillet 1753 - septembre 1753; MC/ET/XXXIV/592
  - Minutes. 1753, octobre - 1753, décembre, octobre 1753 - décembre 1753; MC/ET/XXXIV/593
  - Minutes. 1754, janvier - 1754, février, janvier 1754 - février 1754; MC/ET/XXXIV/594
  - Minutes. 1754, mars - 1754, mai, mars 1754 - mai 1754; MC/ET/XXXIV/595
  - Minutes. 1754, juin - 1754, août, juin 1754 - août 1754; MC/ET/XXXIV/596
  - Minutes. 1754, septembre - 1754, décembre, septembre 1754 - décembre 1754; MC/ET/XXXIV/597
  - Minutes. 1755, janvier - 1755, mars, janvier 1755 - mars 1755; MC/ET/XXXIV/598
  - Minutes. 1755, avril - 1755, juin, avril 1755 - juin 1755; MC/ET/XXXIV/599
  - Minutes. 1755, juillet - 1755, septembre, juillet 1755 - septembre 1755; MC/ET/XXXIV/600
  - Minutes. 1755, octobre - 1755, décembre, octobre 1755 - décembre 1755; MC/ET/XXXIV/601
  - Minutes. 1756, janvier - 1756, mars, janvier 1756 - mars 1756; MC/ET/XXXIV/602
  - Minutes. 1756, avril - 1756, juin, avril 1756 - juin 1756; MC/ET/XXXIV/603
  - Minutes. 1756, juillet - 1756, septembre, juillet 1756 - septembre 1756; MC/ET/XXXIV/604
  - Minutes. 1756, octobre - 1756, décembre, octobre 1756 - décembre 1756; MC/ET/XXXIV/605
  - Minutes. 1757, janvier - 1757, février, janvier 1757 - février 1757; MC/ET/XXXIV/606
  - Minutes. 1757, mars - 1757, avril, mars 1757 - avril 1757; MC/ET/XXXIV/607
  - Minutes. 1757, mai - 1757, juin, mai 1757 - juin 1757; MC/ET/XXXIV/608
  - Minutes. 1757, juillet - 1757, septembre, juillet 1757 - septembre 1757; MC/ET/XXXIV/609
  - Minutes. 1757, octobre - 1757, décembre, octobre 1757 - décembre 1757; MC/ET/XXXIV/610
  - Minutes. 1758, janvier - 1758, mars, janvier 1758 - mars 1758; MC/ET/XXXIV/611
  - Minutes. 1758, avril - 1758, juin, avril 1758 - juin 1758; MC/ET/XXXIV/612
  - Minutes. 1758, juillet - 1758, septembre, juillet 1758 - septembre 1758; MC/ET/XXXIV/613
  - Minutes. 1758, octobre - 1758, décembre, octobre 1758 - décembre 1758; MC/ET/XXXIV/614
  - Minutes. 1759, janvier - 1759, mars, janvier 1759 - mars 1759; MC/ET/XXXIV/615
  - Minutes. 1759, avril - 1759, mai, avril 1759 - mai 1759; MC/ET/XXXIV/616
  - Minutes. 1759, juin - 1759, août, juin 1759 - août 1759; MC/ET/XXXIV/617
  - Minutes. 1759, septembre - 1759, décembre, septembre 1759 - décembre 1759; MC/ET/XXXIV/618
  - Minutes. 1760, janvier - 1760, février, janvier 1760 - février 1760; MC/ET/XXXIV/619
  - Minutes. 1760, mars - 1760, avril, mars 1760 - avril 1760; MC/ET/XXXIV/620
  - Minutes. 1760, mai - 1760, juillet, mai 1760 - juillet 1760; MC/ET/XXXIV/621
  - Minutes. 1760, août - 1760, octobre, août 1760 - octobre 1760; MC/ET/XXXIV/622; Document détérioré.
  - Minutes. 1760, novembre, novembre 1760; MC/ET/XXXIV/623; Document détérioré.
    - MULLOT (Pierre) marchand diamentaire rue Beaubourg paroisse Saint-Nicolas des Champs 32 ans § mariage de. .. fils de Louis M. marchand épicier à Rouen avec Jehanne DU PLACET, fille de René D. marchand de fer., 15 janvier 1636; MC/ET/XXXIV/623
      Artisans XVIIe, par M. Jurgens, M.A. Fleury, R. Gourmelon et le personnel du Minutier central, 1954-1996 (fichier papier entièrement dématérialisé; voir contexte dans le Plan d’orientation général - Notaires de Paris, guides thématiques du Minutier).
      contrat de mariage; Mullot, Pierre
  - Minutes. 1760, décembre, décembre 1760; MC/ET/XXXIV/624
  - Minutes. 1761, janvier, janvier 1761; MC/ET/XXXIV/625
    Toutes les minutes de cet article ont été analysées une à une (ARNO 1761).
    - Succession, quittance., 5 janvier 1761; MC/ET/XXXIV/625
      Nom, qualité: (M.) Foucquet de La Regnaudiere, Camille.
      Profession: procureur à l'election, Chateaudun (Eure-et-Loir).
      Domicile: Chateaudun (Eure-et-Loir)
      Base Arno 1761 (base de données migrée: voir contexte dans le Plan d’orientation général - Notaires de Paris, guides thématiques du Minutier).
    - Comparution, dépôt d'espèces., 5 janvier 1761; MC/ET/XXXIV/625
      Nom, qualité: (M.) Malhomme, Jean.
      Profession: procureur au Châtelet, Paris.
      Domicile: Paris (Paris) paroisse Saint-Josse.
      Nom, qualité: (M.) Lecourt, Michel Francois.
      Profession: perruquier (maître), Versailles (Yvelines).
      Domicile: Versailles (Yvelines)
    - Obligation., 6 janvier 1761; MC/ET/XXXIV/625
      Nom, qualité: (M.) Lescourt de Lauze de, Marc Etienne (comte, Lauze), Lauze.
      Domicile: Paris (Paris) paroisse Saint-Sulpice.
      Nom, qualité: (M.) Lafaye de, Hugues.
      Nom, qualité: (M.) Ducrollay, Jean.
      Profession: orfevre bijoutier (marchand), Paris.
      Domicile: Paris (Paris) paroisse Saint-Barthelemy
    - Procuration rente publique, dépôt., 7 janvier 1761; MC/ET/XXXIV/625
      Nom, qualité: (M.) Giblot de Lorcy, Charles Francois (écuyer).
      Profession: conseiller à la chancellerie du Parlement, Toulouse (Haute-Garonne).
      Domicile: Lorcy (Loiret).
      Nom, qualité: (M.) Blaizot, Jacques Toussaint.
      Profession: sous-principal de college, Paris, College du Plessis-Sorbonne.
      Domicile: Paris (Paris) paroisse Saint-Etienne-du-Mont
    - Bail, appartement, Paris (Paris) rue Saint-Benoit., 8 janvier 1761; MC/ET/XXXIV/625
      Nom, qualité: (M.) Saintard de, Simon Antoine Nicolas (bourgeois).
      Nom, qualité: (Mme ou Mlle) Salmon, Anne.
      Nom, qualité: (M.) Baudry, Alexandre.
      Profession: procureur au Châtelet, Paris
    - Succession, dépôt de pièces., 9 janvier 1761; MC/ET/XXXIV/625
      Nom, qualité: (M.) Meddes de, Nicolas Gedeon (écuyer).
      Domicile: Laons (Eure-et-Loir)